臺灣宜蘭地方法院刑事判決　　　　　　　　　　　　　　九十二年度易字第一九號
　　公　訴　人　臺灣宜蘭地方法院檢察署檢察官
　　被　　　告　乙○○
　　　　　　　　甲○○
　　　　　　　　辛○○
　　右　一　人
　　選任辯護人　曾威龍
右列被告因竊盜案件，經檢察官提起公訴（九十一年度偵字第二八五八號），及併案
審理（九十二年偵字第二０八號），本院判決如左：
    主  文
乙○○共同連續竊盜，處拘役伍拾日，如易科罰金，以參佰元折算壹日。
甲○○、辛○○共同竊盜，各處拘役參拾日，如易科罰金，均以參佰元折算壹日。
    事  實
一、乙○○意圖為自己不法之所有，並基於概括之犯意，先於民國九十一年十月二十
    七日晚上九時許，與其弟甲○○及辛○○共同意圖為自己不法之所有，並推由甲○○、乙○○前往宜蘭縣壯圍鄉○○路九之十號丁○○○開設之「曉紅檳榔攤」
    內竊取財物，辛○○則在其位於「曉紅檳榔攤」隔壁即同路之九之九號住處等候
    ，乙○○、甲○○即趁丁○○○外出未鎖門之際，由乙○○在外把風，甲○○徒
    手潛入該檳榔店內竊取如附表一所示之財物，得手後，乙○○隨即在辛○○住處
    將其中之白長壽香菸一條交辛○○，檳榔則留存二十粒外，與甲○○共同以新台
    幣（以下同）五百元之價格售予不詳姓名之人，所得款項則花用殆盡，剩餘之香
    菸則供自己及其不知情之妹吳文慈抽用，嗣於翌（二十八）日下午四時四十分許
    ，為警查獲，並在宜蘭縣壯圍鄉○○路十二號甲○○、乙○○住處扣得如附表二
    所示尚未秏盡之財物（已發還）。
二、乙○○復於九十二年一月十七日晚上八時二十分許，在宜蘭縣宜蘭市○○路七十
    六號前，見己○○所有停放該處車牌號碼ＲＡＸ─三一六號機車之鑰匙插在引擎
    電門未拔取，竟基於同前之概括犯意，徒手竊取該機車得手，嗣於同日晚上十一
    時五十分許，乙○○騎乘上開竊取之機車途經宜蘭市○○路宜蘭運動公園前，為
    警查獲，並扣得該機車（已發還）。
三、案經宜蘭縣警察局礁溪分局報告台灣宜蘭地方法院檢察署檢察官偵查起訴暨移送
    併案審理。
    理  由
一、右揭事實，迭據被告乙○○、甲○○於警訊、偵查及本院審理時坦承不諱，核與
    告訴人丁○○○、被害人己○○指訴情節相符，並有丁○○○、己○○分別出具
    之贓物認領保管單、車輛竊盜車牌失竊資料個別查詢報表各一紙在卷可稽。訊據
    被告陸佩伊則矢口否認有右揭犯行，辯稱：其並沒有要被告乙○○、甲○○竊取
    檳榔攤財物云云；選任辯護人則以被告辛○○係在告訴人丁○○○所營之「曉紅
    檳榔攤」隔壁即同路九之九號住處開設「葛瑪蘭冰城」，告訴人如有外出或到其
    住處聊天打牌，被告辛○○其曾多次為告訴人販賣檳榔及香菸，所收款項擱留檳
    榔攤抽屜內，甚或告訴人男友魏聰富生病住院期間，被告辛○○之子庚○○亦曾
    代為看店販賣物品再與告訴人結算款項，被告辛○○既與告訴人毗鄰而居，倘有
竊取告訴人檳榔攤財物之不法犯意，祇須趁告訴人外出之隙前往竊取即可，何須
    迂迴邀被告甲○○、乙○○共同行竊，而當時被告辛○○僅告訴乙○○檳榔攤門
    未鎖，並未與乙○○、甲○○共同竊取檳榔攤財物之犯意連絡云云，惟查，右揭
    事實業據告訴人指訴綦詳，核與證人甲○○於審理時證稱：係辛○○告訴該檳榔
    攤門未鎖，進去偷，沒有人會知道，要其進去檳榔攤將東西搬光，讓告訴人賠錢
    ，竊取得手後，乙○○並將辛○○所要之白長壽一條拿給辛○○等語、證人乙○○審理時證稱：辛○○在其與乙○○共同竊取得手後，要其拿一條白長壽香菸給
    她，並要其再進去竊取檳榔，其說不敢，辛○○即將白長壽香菸拿入其屋內，隨
    即將鐵門關上等語相符，顯見告訴人指訴並非無據，再者，被告辛○○對於告訴
    甲○○相鄰之檳榔攤門未鎖乙節供承不諱，復於九十二年六月十三日本院審理時
    自陳其與被告乙○○平常很熟等語，則倘辛○○未與被告乙○○、甲○○具有共
    同竊取告訴人檳榔攤財物之犯意聯絡，則為何在知悉檳榔攤門未鎖隨即告知乙○○此事，而證人乙○○更不可能無由即指證辛○○共同竊取之情，更不可能將竊
    取到手之一條白長壽香菸無端交給辛○○抽用，再參以被告辛○○先於本院九十
    二年三月二十八日審理時供稱因乙○○要去買檳榔向其借機車，其不肯出借機車
    乃對乙○○稱可向其隔壁之告訴人檳榔攤購買，乙○○因沒帶錢乃等候甲○○前
    來，然甲○○前來亦稱沒帶錢，乙○○即要甲○○共同前往告訴人檳榔攤拿取檳
    榔，其當時尚告誡乙○○、甲○○豈可擅自向告訴人拿取檳榔，而此係九十一年
    十月二十七日前一、二十日間之事，然嗣於本院九十二年十二月三十日審理時復
    供稱乙○○上開向其借機車買檳榔之事係九十一年十月二十七日之事，就告訴乙○○告訴人檳榔攤門未鎖乙情，前後供述不一，所辯實難採信。綜上，被告辛○○知悉相鄰之檳榔門未鎖隨即告訴甲○○、乙○○，事後更拿取白長壽香菸一條
    ，其有與被告乙○○、甲○○共同竊取告訴人財物之不法犯意聯絡應甚明確。至
    證人戊○○到庭證稱：其曾經幫告訴人賣過檳榔及維士比等語、證人庚○○到庭
    證稱：其曾經幫告訴人賣過檳榔多次等語、證人丙○○到庭證稱：其會經央辛○○向告訴人買檳榔一次等語、證人壬○○到庭證稱：其曾經託辛○○向告訴人買
    過檳榔多次等語，核與告訴人指稱：戊○○曾義務幫其檳榔攤多次、庚○○亦曾
    幫其看顧檳榔攤一下子、丙○○無印象、壬○○曾向其買過檳榔等語相符。惟證
    人戊○○、庚○○、丙○○、壬○○均僅能證明被告辛○○與告訴人熟稔，辛○○且曾多次向告訴人買過檳榔等情，與辛○○於右揭時間與被告乙○○、甲○○
    共同竊取之犯意，尚無必然關係，尚難據此為被告辛○○有利之認定。綜上所述
    ，被告乙○○、甲○○、辛○○竊盜犯行，均堪認定。
二、核被告乙○○、甲○○、辛○○所為，均係犯刑法第三百二十條第一項之竊盜罪
    。被告三人間，有犯意連絡及行為分擔，為共同正犯。被告乙○○前後二次竊盜
    犯行，時間緊接，犯罪構成要件相同，顯係出於概括之犯意為之，為連續犯，應
    依刑法第五十六條連續犯之規定論以一罪，並加重其刑。又公訴人起訴法條為刑
    法第三百二十條第一項竊盜罪，嗣經蒞庭檢察官變更為刑法法第三百二十一條第
    一項第三款結夥三人加重竊盜罪，惟按刑法分則或刑法特別法中規定之結夥二人
    或結夥三人以上之犯罪，應以在場共同實施或在場參與分擔實施犯罪之人為限，
    不包括同謀共同正犯在內。最高法院七十六年台上字第七二一０號判例可資參照
    。查，本件共同實施或在場參與分擔犯罪之人，僅被告乙○○、甲○○二人，被
    告辛○○則係以自己共同犯罪之意思，事先同謀，而由其中一部分之人即被告乙○○、甲○○實施犯罪之行為，其屬同謀共同正犯，並未參與分擔實施犯罪，是
    被告乙○○、甲○○、辛○○所為，與刑法第三百二十一條第三款結夥「三人」
    之構成要件並不相當，惟起訴事實相同，爰依法變更訴法條，併予敘明。爰審酌
    被告乙○○、甲○○、辛○○犯罪之動機、目的、手段，及犯罪後態度等一切情
    狀，分別量處如主文所示之刑，並均諭知易科罰金之折算標準。
據上論斷，應依刑事訴訟法第二百九十九條第一項前段、第三百條，刑法第三百二十
條第一項，第二十八條、第五十六條，第四十一條第一項前段，罰金罰鍰提高標準條
例第一條前段、第二條，判決如主文。
本案經檢察官吳志成到庭執行職務
中      華      民      國    九十三    年     一     月    十三      日
                              臺灣宜蘭地方法院刑事第三庭
                                  審判長法  官  黃  永  勝
                                        法  官  陳  嘉  年
                                        法  官  林  楨  森
右正本證明與原本無異。
如不服本判決，應於判決送達後十日內向本院提出上訴狀( 應附繕本 )。
                                        書記官  謝  佩  欣
中      華      民      國    九十三    年     一     月    十四      日
中華民國刑法第三百二十條第一項
 (普通竊盜罪、竊佔罪)
意圖為自己或第三人不法之所有，而竊取他人之動產者，為竊盜罪，處五
年以下有期徒刑、拘役或五百元以下罰金。
附表一：
┌───────────────────────────────────┐
│未加工檳榔一千顆、包裝完成之檳榔十包、峰牌香煙一條、大衛杜夫牌香煙二條│
│、七星牌香煙二條、長壽牌白色香煙一條。                                │
└───────────────────────────────────┘
附表二：
┌───────────────────────────────────┐
│大衛杜夫香煙一條、七星牌香煙一條又四包、峰牌香煙二包、檳榔一包（二十粒│
│）                                                                    │
└───────────────────────────────────┘
